# 租赁变更冲减租赁负债，但使用权资产不足冲减的情况

提问人：wx_625e60bebcff 时间：2023-05-04 12:00:
我司租赁房屋发生租金减免，按照租赁变更处理调减租赁负债，同时调减使用权资产的价值。但是使用权资产已提足折旧、或者计提减值，导致使用权资产账面价值为 0 。这种情况下做账时调减租赁负债，对方科目冲减成本或费用么。如果冲减成本或费用，应该冲减什么科目。

回答人：chenyiwei
这种情况较少见（尤其是使用权资产已提足折旧，但租赁负债仍有余额的情况）。
首先要考虑：此处的租金减免是租赁变更还是债务重组？即，针对的是以往期间的应付租金，还是未来的应付租金？如果是针对以往期间的应付租金，则建议按债务重组处理，将无需支付的租金作为债务豁免处理，计入投资收益，对使用权资产无影响。

提问人：wx_625e60bebcff 时间：2023-05-22 14:51:
陈老师，如果是对未来的应付租金进行减免呢。除了已提足折旧的情况，还有就是有的使用权资产账面价值已经减值到 0 ，这种情况下进行租赁变更该如何做帐呢。

回答人：chenyiwei
如果由于特殊情况，使用权资产账面价值已经减值到零，则此时减免的租金就会全部确认为当期损益。